---
title: "Actividad07V2 - Equipos"
author: "Axel Amós"
date: "4/6/2021"
output: pdf_document
---

## Actividad 07 - Series de Tiempo en Equipo

## El caso de los precios de los meses?

Se trata de encontrar el mejor método para predecir la el precio al 17 de Septiembre

## Leyendo los datos

```{r}
ds <- 1:17
ventas <- c(81.32, 81.10, 80.38, 81.34, 80.54, 80.62, 79.54, 79.46,
            81.02, 80.98, 80.80, 81.44, 81.48, 80.75, 80.48, 80.01, 80.33)
```

## Gráfico de dispersion de la serie
```{r}
plot(ds, ventas, col="blue",type = 'o', main = 'Precios entre meses', xlab = 'Dias', ylab = 'Precio')
```

Se puede observar que la gráfica no muestra tendencia aparentemente, es decir, no tiende a crecer o decrecer al incrementarse la variable semana (x). Talvez exista la presencia de dos ciclos.

##Pronóstico de promedios móviles n = 3
```{r}
pronostico = NA
e = NA

for(i in 1:17){
  pronostico[i + 3] = (ventas[i]+ventas[i+1]+ventas[i+2])/3
  e[i] = pronostico[i+3]-ventas[i+3]  #error
}

CME = mean(e^2, na.rm = T) 
CME
pronostico[18]
```

Con promedios moviles, se tiene que el valor del día siguiente es de $80.27.

## Gráfica suavizada de promedios moviles n = 3
```{r}
plot(ds, ventas, col="blue",type = 'o', main = 'Coste por mes', xlab = 'Dia', ylab = 'Coste')
x = 4:17
y = pronostico[x]
lines(x,y, col = 'red', type = 'o')
```

## Técnica de Promedios Ponderados para n = 3 con pesos 1/6, 2/6, 3/6

```{r}
pronostico2 = NA
e2 = NA

for(i in 1:17){
   pronostico2[i + 3] = (1/6)*ventas[i] + (2/6)*ventas[i+1] + (3/6)*ventas[i+2]
   e2[i] = pronostico2[i+3]-ventas[i+3]  #error
}

CME2 = mean(e2^2, na.rm = T)
CME2
pronostico2[18]
```

Se estima que el costo, por medio de promeidos ponderados para el siguiente dia es de 80.24.

```{r}
plot(ds, ventas, col="blue",type = 'o', main = 'Coste por mes', xlab = 'Dia', ylab = 'Coste')
x2 = 4:17
y2 = pronostico2[x2]
lines(x2,y2, col = 'red', type = 'o')
```

## Método de suavizamiento exponencial

```{r}
pronostico3 = NA
pronostico3[1] = ventas[1]
pronostico3[2] = ventas[1]

a = 0.60 #puede moverse segun se requiera o diga el problema
e3 = NA

for(i in 2:17){
   pronostico3[i + 1] = a*ventas[i] + (1-a)*pronostico3[i]
   e3[i] = pronostico3[i]-ventas[i]  #error
}

CME3 = mean(e3^2, na.rm = T)
CME3

pronostico3[18]
```

Se estima que el costo para la semana 18 es de $80.31.

```{r}
plot(ds,ventas, col = "red", type = "o", main = 'Coste por mes', xlab = 'Dia', ylab = 'Coste')
x3 = 2:17
y3 = pronostico3[x3]
lines(x3,y3, col = "blue", type = "o")
```

Se observa que con $\alpha$ = 0.6, se obtiene un menor CME en el modelo de suavizamiento exponencial. Por lo tanto, se concluye que este es el mejor modelo predictivo para la situación planteada.



